臺灣高等法院刑事判決
110年度上訴字第3640號
上  訴  人  
即  被  告  卓宏駿


上列上訴人即被告因詐欺等案件，不服臺灣宜蘭地方法院110年
度易字第298號，中華民國110年9月24日第一審判決（起訴案號
：臺灣宜蘭地方檢察署110年度偵緝字第210號），提起上訴，本
院判決如下：
    主  文
上訴駁回。
    事實及理由
一、本案經本院審理結果，認第一審以上訴人即被告卓宏駿分別
    係犯刑法第336條第1項業務侵占罪及刑法第339條之3非法以
    電腦相關設備製作不實財產權得喪紀錄得利罪共二罪，另說
    明被告前曾犯毒品危害防制條例等罪，甫於109年3月1日執
    行畢完畢，雖係於前案執行完畢後，5年內再犯本案，係屬
    累犯，然被告前案所犯與本案所犯之罪，罪名、行為態樣、
    侵害法益均不相同，依釋字第775號解釋文之意旨，爰不依
    刑法第47條第1項規定加重其刑，並審酌被告為滿足一己私
    慾，利用其擔任超商店員之機會，侵占上開店內之收銀機現
    金，並以前揭方式多次取得上述遊戲點數之不法利益，且尚
    未與告訴人達成和解或支付賠償，致告訴人受有前揭損失，
    所為實屬不該，惟念及被告犯後坦承犯行並當庭向告訴人道
    歉之態度，再參以被告自陳無業、無需其扶養之人、家庭經
    濟狀況勉持等生活狀況，另考量其所侵占之現金與不法取得
    遊戲點數之價值及次數，以及前有妨害自由及多次毒品之前
    科，素行非佳，暨參酌被告之犯罪動機、手段及自陳國中畢
    業之智識程度等一切情狀，就被告所刑法第336條第1項業務
    侵占罪部分，量處有期徒刑7月，就被告所犯刑法第339條之
    3非法以電腦相關設備製作不實財產權得喪紀錄得利罪共二
    罪部分，分別量處有期徒刑7月、8月，並定應執行有期徒刑
    1年；另說明本件未扣案被告所侵占之現金及不法取得之遊
    戲點數利益詳如原審判決附表編號1 至3 所示，均係被告之
    犯罪所得，業經被告供陳明確，此部分犯罪所得均尚未合法
    發還被害人，應均依刑法第38條之1 第1 項前段規定沒收之
    ，並於全部或一部不能沒收或不宜執行沒收時，依同條第3 
    項規定，追徵其價額，經核原判決之認事用法並無違誤，量
    刑亦稱妥適，應予維持，並均引用第一審判決書記載之事實
    、證據及理由（如附件）。
二、被告上訴意旨略以:伊用什麼方法拿收銀機的錢，伊都有跟
    店長講 ，店長都知道，伊是先拿錢，下班前再跟店長講，
    伊不認為這樣構成犯罪云云。惟查:
　㈠訊之證人即全家便利商店南豪店店長莊千翬於偵查時證稱:被
    告係伊僱請的，從109年3月初做到5月底，是固定大夜班，
    晚上11點到隔日7點，伊後來有發現被告在值班的時候將公
    司裡面收銀機裡面的錢拿走，一共有很多次，他有拿現金，
    也有用刷虛擬繳費，但沒有將現金放入收銀機裡面，5月底
    的時候有跟被告聯絡，被告表示他還不起，要伊直接告他等
    語明確(詳見109年度偵字第5276號卷第20頁至第21頁)，是
    由證人上開證述可知，被告所拿取之部分之款項，係其等事
    後清查方查覺甚明，要非如被告所述，於當日下班時即已告
    知甚明。
　㈡且被告於侵占及以刷虛擬繳費，惟未將現金放入收銀機內之
    際，犯罪即已成立，縱其事後將上開款項歸還予告訴人亦無
    解其犯罪之成立，況本件被告自始至終未曾歸還上開款項，
    且其亦係於犯罪業已完成後，始告知告訴人，其告知告訴人
    此舉，仍無礙其犯罪之成立，是被告上開所辯，尚不足為被
    告有利之認定。是被告執此提起上訴，自難認為有理由。
三、綜上所述，原審判決認事用法，要無違誤之處，被告雖執前
    詞提起本件上訴，然其上訴要無理由，業經本院詳述如前，
    被告上訴為無理由，應予駁回。
據上論斷，應依刑事訴訟法第368條、第373條，判決如主文。
本案經檢察官吳志成提起公訴，檢察官李叔芬到庭執行職務。
中　　華　　民　　國　　111 　年　　3 　　月　　3 　　日
                  刑事第四庭    審判長法　官  陳筱珮
                                      法　官  羅郁婷
                                      法　官  柯姿佐
以上正本證明與原本無異。
如不服本判決，應於收受送達後20日內向本院提出上訴書狀，其
未敘述上訴之理由者並得於提起上訴後20日內向本院補提理由書
（均須按他造當事人之人數附繕本）「切勿逕送上級法院」。
                                      書記官  許銘顯
中　　華　　民　　國　　111 　年　　3 　　月　　3 　　日